# Mito 4: 

<font size="6"> **Organizaciones políticas ganadoras.**</font>



```{r,echo=FALSE,warning=FALSE,message=FALSE}

library(dplyr)
library(stringr)
library(ggplot2)
```




```{r,echo=FALSE,warning=FALSE,message=FALSE}
regional=read.csv("https://docs.google.com/spreadsheets/d/e/2PACX-1vRJdUE26KIgGmrUT8DEUzY5f3JsGlK0-eQdoTeWQw2SPrGpA_bI54jpSDnyE-hBBAoIsBRiAJzoghy-/pub?gid=1313822542&single=true&output=csv",dec=".")

#Para definir en donde hubo segunda vuelta 
regional=regional %>%
     mutate(Segunda_Vuelta = case_when(Eleccion == "Regional 2010" & Region %in% c("AMAZONAS","AYACUCHO","HUANUCO","ICA","LAMBAYEQUE","LIMA","MADRE DE DIOS","PASCO", "PUNO","TUMBES") ~ "HUBO SEGUNDA", 
                                     Eleccion == "Regional 2014" & Region %in% c("ANCASH","APURIMAC","AREQUIPA","CUSCO","HUANUCO","ICA","JUNIN","LIMA","MADRE DE DIOS","PASCO",
                                                   "PUNO","SAN MARTIN","TACNA","TUMBES") ~ "HUBO SEGUNDA",
                                     Eleccion == "Regional 2018" &  Region %in% c("AMAZONAS","ANCASH","APURIMAC","AREQUIPA","AYACUCHO","CAJAMARCA","CUSCO","HUANUCO","LIMA","MADRE DE DIOS","PASCO",
                                                   "PIURA","SAN MARTIN","TACNA","TUMBES") ~ "HUBO SEGUNDA",
                                     Eleccion == "Regional 2022" &  Region %in% c("AMAZONAS","CAJAMARCA","CALLAO","CUSCO","LAMBAYEQUE","LIMA","MOQUEGUA","PASCO", "PIURA") ~ "HUBO SEGUNDA",
                                     TRUE ~ "NO HUBO SEGUNDA"))
```

#### Organizaciones ganadoras según tipo de organización por elección

```{r,echo=FALSE,warning=FALSE,message=FALSE}
#GANADORES DE PRIMERA VUELTA
mito4 = regional %>%
    filter(!(Org_pol %in% c("VOTOS NULOS","VOTOS EN BLANCO"))) %>%
    filter(Eleccion %in% c("Regional 2002","Regional 2006","Regional 2010","Regional 2014","Regional 2018","Regional 2022")) %>%
  select(Region, Org_pol,Tipo_OP,Votos, Votos_p,Eleccion, Vuelta, Segunda_Vuelta,UBIGEO) %>%
    filter(Vuelta == "Primera")%>%
    filter(Segunda_Vuelta == "NO HUBO SEGUNDA") %>%
     group_by(UBIGEO, Eleccion) %>%
     filter (Votos_p == max (Votos_p, na.rm = TRUE ))%>%
   select(UBIGEO,Region,Org_pol,Tipo_OP,Eleccion,Vuelta,Segunda_Vuelta)%>%
    arrange(Region)

#GANADORES EN SEGUNDA VUELTA

mito4_s=regional%>% 
     filter(!(Org_pol %in% c("VOTOS NULOS","VOTOS EN BLANCO"))) %>%
    filter(Eleccion %in% c("Regional 2002","Regional 2006","Regional 2010","Regional 2014","Regional 2018","Regional 2022")) %>%
      select(Region, Org_pol,Tipo_OP,Votos, Votos_p,Eleccion, Vuelta, Segunda_Vuelta,UBIGEO)%>%
    filter(Vuelta == "Segunda")%>%
    filter(Segunda_Vuelta == "HUBO SEGUNDA") %>%
     group_by(UBIGEO, Eleccion) %>%
     filter (Votos_p == max (Votos_p, na.rm = TRUE ))%>%
   select(UBIGEO,Region,Org_pol,Tipo_OP,Eleccion,Vuelta,Segunda_Vuelta)%>%
    arrange(Region)
```

```{r,echo=FALSE,warning=FALSE,message=FALSE}
mito4=rbind(mito4,mito4_s)
mito4$Eleccion= as.factor(str_sub(mito4$Eleccion,10,13))
mito4$Tipo_OP=as.factor(mito4$Tipo_OP)
mito4_tipo = mito4 %>%
  select(Region,Tipo_OP,Eleccion)
mito4_tipo=reshape2::dcast(mito4_tipo, Region  ~ Eleccion, value.var = "Tipo_OP")
```

```{r,echo=FALSE,warning=FALSE,message=FALSE}
library(knitr)
kable(head(mito4_tipo[,1:7],25),format  = "markdown")
```

#### Porcentaje de organizaciones políticas ganadoras según tipo de organización

```{r,echo=FALSE,warning=FALSE,message=FALSE}
mito41=mito4 %>% group_by(Eleccion) %>% count(Tipo_OP) %>%
    mutate(ratio=scales::percent(n/sum(n)))

ggplot(mito4, aes(x = Eleccion, fill = Tipo_OP)) + 
  geom_bar(position = "fill")+
  geom_text(data=mito41, aes(y=n, label=ratio), position=position_fill(vjust=0.5), color="white", fontface="bold")+ 
  ggtitle("Porcentaje de organizaciones políticas ganadoras \n según tipo de organización")+
  xlab("Elección Regional")+ 
  ylab("Organizaciones políticas (%)")+
  scale_fill_manual(values = c("#55BA77","#E55555","#156C99"), labels = c("Alianza Electoral", "Movimiento Regional","Partido Político"))+
  labs(fill = "Tipo de organización:")+theme_minimal()+
  scale_y_continuous(labels = scales::percent)

```

#### ¿En cuantas regiones ganan los partidos?¿Qué porcentaje de los partidos candidatos resulta ganador en por lo menos una región?

```{r,echo=FALSE,warning=FALSE,message=FALSE}
mito4_1 = mito4 %>%
  select(Eleccion, Tipo_OP,Org_pol) %>%
  group_by(Eleccion,Tipo_OP)%>%
summarize(count_distinct = n_distinct(Org_pol))
  

mito4_1a = mito4 %>%
  select(Eleccion, Tipo_OP,Org_pol) %>%
  group_by(Eleccion,Tipo_OP)%>%
count(Tipo_OP)

mito4_1b = regional %>%
  select(Eleccion, Tipo_OP,Org_pol) %>%
  filter(!(Org_pol %in% c("VOTOS NULOS","VOTOS EN BLANCO")))%>%
  filter(Eleccion=="Regional 2002"|Eleccion=="Regional 2006"|Eleccion=="Regional 2010"|Eleccion=="Regional 2014"|Eleccion=="Regional 2018"|Eleccion=="Regional 2022")%>%
  group_by(Eleccion,Tipo_OP)%>%
summarise(count_distinct = n_distinct(Org_pol))

names(mito4_1)[3]="N_Org"
names(mito4_1a)[3]="Regiones_ganadas"
names(mito4_1b)[3]="Org_participantes"

mito4_1b$Eleccion= as.factor(str_sub(mito4_1b$Eleccion,10,13))
mito4_1=merge(mito4_1,mito4_1a, by=c("Eleccion","Tipo_OP"))
mito4_1=merge(mito4_1,mito4_1b, by=c("Eleccion","Tipo_OP"))

mito4_1r= mito4_1 %>%
   group_by(Eleccion)%>%
  mutate(N_Org_p = N_Org/Org_participantes)%>%
   mutate(N_regiones=sum(Regiones_ganadas))%>%
  mutate(R_ganadas_p = Regiones_ganadas/N_regiones)%>%
    mutate(N_Org_p1 =paste0(round(N_Org_p*100),"%"))%>%
  mutate(R_ganadas_p1 = paste0(round(R_ganadas_p*100),"%"))%>%
    filter(Tipo_OP=="PARTIDO POLÍTICO")
```

```{r,echo=FALSE,warning=FALSE,message=FALSE}
p = ggplot(mito4_1r,aes(x= Eleccion, group = 1)) +
  geom_bar(aes(y=R_ganadas_p*100),stat = "identity", fill ="#156C99", colour = "#156C99")+
  geom_label(aes(y=(R_ganadas_p*100)+3.5, label=R_ganadas_p1), position = position_dodge(1.5), size=3, color="black", fontface="bold")+
    ggtitle("% de regiones en las que los partidos \n políticos resultaron ganadores",  subtitle = "en Elecciones Regionales") + xlab("Elección Regional")+ 
ylab("Porcentaje")+theme_minimal()+ theme(plot.title = element_text(size= 10,hjust =0.5),plot.subtitle = element_text(size = 8, hjust = 0.5)) +ylim(0,80)

p1=ggplot(mito4_1r,aes(x= Eleccion, group = 1)) +
    geom_line(aes(y = N_Org_p*100), colour = "#156C99")+
    geom_point(aes(x= Eleccion, y = N_Org_p*100),colour = "#156C99")+
    geom_text(aes(y=(N_Org_p*100)+5.5, label=N_Org_p1), size=3,color="black", fontface="bold")+ ggtitle("% de partidos políticos ganadores \n con respecto a los partidos candidatos",  subtitle = "en Elecciones Regionales")+ xlab("Elección Regional")+ 
  ylab("Porcentaje")+theme_minimal()+  theme(plot.title = element_text(size = 10,hjust = 0.5),plot.subtitle = element_text(size = 8,hjust = 0.5)) +ylim(0,80)

gridExtra::grid.arrange(p, p1, nrow = 1)
```

### Elecciones Provinciales

```{r,echo=FALSE,warning=FALSE,message=FALSE}
provincial=read.csv("https://docs.google.com/spreadsheets/d/e/2PACX-1vQUlZR5ccTPZzM1Uleflp7gomwKqGI3PCo4DijVl42CXoGl2WwVv7HBr0GJffWILL5b0nwkpP2XfPVF/pub?gid=2059395285&single=true&output=csv", dec = ".")
```

```{r,echo=FALSE,warning=FALSE,message=FALSE}
mito4 = provincial %>%
    filter(!(Org_pol %in% c("VOTOS NULOS","VOTOS EN BLANCO"))) %>%
    filter(Eleccion %in% c("Provincial 2002","Provincial 2006","Provincial 2010","Provincial 2014","Provincial 2018","Provincial 2022")) %>%
  select(Region, Provincia, Org_pol,Tipo_OP,Votos, Votos_p,Eleccion, UBIGEO) %>%
     group_by(UBIGEO, Eleccion) %>%
     filter (Votos_p == max (Votos_p, na.rm = TRUE ))%>%
   select(UBIGEO,Region,Provincia, Org_pol,Tipo_OP,Votos,Eleccion)%>%
    arrange(Region,Provincia)
mito4$Eleccion= as.factor(str_sub(mito4$Eleccion,12,15))

mito4_obs = mito4 %>%
  filter(!(UBIGEO == "104" & Eleccion == "2014" | UBIGEO == "1503" & Eleccion == "2018"|UBIGEO == "2504" & Eleccion == "2014"))

mito41=mito4_obs %>% group_by(Eleccion) %>% count(Tipo_OP) %>%
    mutate(ratio=paste0(round((n/sum(n))*100,0),"%"))
```

#### Porcentaje de provincias según tipo de organización que ganó a nivel regional

```{r,echo=FALSE,warning=FALSE,message=FALSE}
a=mito4_obs %>%
 filter(Region %in% c("AMAZONAS","ANCASH","APURIMAC","AREQUIPA","AYACUCHO","CAJAMARCA","CALLAO","CUSCO","HUANCAVELICA","HUANUCO","ICA","JUNIN"))%>%
group_by(Eleccion,Tipo_OP,Region)%>%
count(Org_pol)%>%
  summarise(n=sum(n))%>%
  group_by(Region,Eleccion)%>%
  mutate(n_p=n/sum(n))%>%
  mutate(ratio=paste0(round((n/sum(n))*100,0),"%"))

b=mito4_obs %>%
 filter(Region %in% c("LA LIBERTAD","LAMBAYEQUE","LIMA","LORETO","MADRE DE DIOS","MOQUEGUA","PASCO","PIURA","PUNO","SAN MARTIN","TACNA","TUMBES","UCAYALI"))%>%
group_by(Eleccion,Tipo_OP,Region)%>%
count(Org_pol)%>%
  summarise(n=sum(n))%>%
    group_by(Region,Eleccion)%>%
  mutate(n_p=n/sum(n))%>%
  mutate(ratio=paste0(round((n/sum(n))*100,0),"%"))
```

```{r,echo=FALSE,warning=FALSE,message=FALSE}
ggplot(a, aes(x = Eleccion, y= n_p*100, fill = Tipo_OP, group = 1))+ 
   geom_bar(stat = "identity") +
  facet_wrap(~Region, ncol = 4)+
  ggtitle("Porcentaje de provincias por región según \n tipo de organización política ganadora", subtitle = "en Elecciones Provinciales")+
  geom_text(data= a , aes(y= n_p*100, label=ratio), color="white", fontface="bold",size = 1.6,position = position_stack(vjust = .5),check_overlap = TRUE)+
  xlab("Elección Provincial")+ 
  ylab("% de organizaciones ganadoras")+
  labs(fill="Tipo de organización")+
  theme_minimal()+
  scale_fill_manual(values = c("#55BA77","#06E3C3","#E55555","#C18B3D", "#156C99"), labels = c("Alianza Electoral", "Lista Independiente", "Movimiento Regional", "Organización Local (Provincial)","Partido Político"))+
  theme(axis.text = element_text(size=5))+
  theme(legend.text = element_text(colour="black", size=7))+
  theme(legend.title = element_text(color = "black", size = 7))+
  scale_y_continuous(limit = c(0,100.5))+
  theme(plot.title = element_text(hjust = 0.5),plot.subtitle = element_text(hjust = 0.5))
```

```{r,echo=FALSE,warning=FALSE,message=FALSE}
ggplot(b, aes(x = Eleccion, y= n_p*100, fill = Tipo_OP, group = 1))+ 
   geom_bar(stat = "identity") +
  facet_wrap(~Region, ncol = 4)+
  ggtitle("Porcentaje de provincias por región según \n tipo de organización política ganadora", subtitle = "en Elecciones Provinciales")+
  geom_text(data= b , aes(y= n_p*100, label=ratio),  color="white", fontface="bold",size = 1.6,position = position_stack(vjust = .5),check_overlap = TRUE)+
  xlab("Elección Provincial")+ 
  ylab("% de organizaciones ganadoras")+
  labs(fill="Tipo de organización")+
  theme_minimal()+
  scale_fill_manual(values = c("#55BA77","#06E3C3","#E55555","#C18B3D", "#156C99"), labels = c("Alianza Electoral", "Lista Independiente", "Movimiento Regional", "Organización Local (Provincial)","Partido Político"))+
  theme(axis.text = element_text(size=5))+
  theme(legend.text = element_text(colour="black", size=7))+
  theme(legend.title = element_text(color = "black", size = 7))+
  scale_y_continuous(limit = c(0,100.5))+
  theme(plot.title = element_text(hjust = 0.5),plot.subtitle = element_text(hjust = 0.5))
```

#### Porcentaje de provincias obtenidas según tipo de organización política electa

```{r,echo=FALSE,warning=FALSE,message=FALSE}
ggplot(mito4_obs, aes(x = Eleccion, fill = Tipo_OP)) + 
  geom_bar(position = "fill")+
  geom_text(data=mito41, aes(y=n, label=ratio), position=position_fill(vjust=0.5), color="white", fontface="bold")+ 
  ggtitle("Porcentaje de provincias obtenidas\n  según tipo de organización política electa",subtitle = "en Elecciones Provinciales")+
  xlab("Elección Provincial")+ 
  ylab("Organizaciones políticas (%)")+
  scale_fill_manual(values = c("#55BA77","#06E3C3","#E55555","#C18B3D", "#156C99"), labels = c("Alianza Electoral", "Lista Independiente", "Movimiento Regional", "Organización Local (Provincial)","Partido Político"))+
  labs(fill = "Tipo de organización:")+theme_minimal()+
  scale_y_continuous(labels = scales::percent)+
   theme(plot.title = element_text(hjust = 0.5),plot.subtitle = element_text(hjust = 0.5))
```

#### ¿En cuantas provincias ganan los partidos?¿Qué porcentaje de los partidos candidatos resulta ganador en por lo menos una provincia?

```{r,echo=FALSE,warning=FALSE,message=FALSE}
mito4_1 = mito4_obs %>%
  select(Eleccion, Tipo_OP,Org_pol) %>%
  group_by(Eleccion,Tipo_OP)%>%
summarize(count_distinct = n_distinct(Org_pol))
  

mito4_1a = mito4_obs %>%
  select(Eleccion, Tipo_OP,Org_pol) %>%
  group_by(Eleccion,Tipo_OP)%>%
count(Tipo_OP)

mito4_1b = provincial %>%
  select(Eleccion, Tipo_OP,Org_pol) %>%
  filter(!(Org_pol %in% c("VOTOS NULOS","VOTOS EN BLANCO")))%>%
  filter(Eleccion=="Provincial 2002"|Eleccion=="Provincial 2006"|Eleccion=="Provincial 2010"|Eleccion=="Provincial 2014"|Eleccion=="Provincial 2018"|Eleccion=="Provincial 2022")%>%
  group_by(Eleccion,Tipo_OP)%>%
summarise(count_distinct = n_distinct(Org_pol))

names(mito4_1)[3]="N_Org"
names(mito4_1a)[3]="Regiones_ganadas"
names(mito4_1b)[3]="Org_participantes"

mito4_1b$Eleccion= as.factor(str_sub(mito4_1b$Eleccion,12,15))
mito4_1=merge(mito4_1,mito4_1a, by=c("Eleccion","Tipo_OP"))
mito4_1=merge(mito4_1,mito4_1b, by=c("Eleccion","Tipo_OP"))

mito4_1p= mito4_1 %>%
   group_by(Eleccion)%>%
  mutate(N_Org_p = N_Org/Org_participantes)%>%
   mutate(N_regiones=sum(Regiones_ganadas))%>%
  mutate(R_ganadas_p = Regiones_ganadas/N_regiones)%>%
    mutate(N_Org_p1 =paste0(round(N_Org_p*100),"%"))%>%
  mutate(R_ganadas_p1 = paste0(round(R_ganadas_p*100),"%"))%>%
    filter(Tipo_OP=="PARTIDO POLÍTICO")
```

```{r,echo=FALSE,warning=FALSE,message=FALSE}
p1 = ggplot(mito4_1p,aes(x= Eleccion, group = 1)) +
  geom_bar(aes(y=R_ganadas_p*100),stat = "identity", fill ="#156C99", colour = "#156C99")+
  geom_label(aes(y=(R_ganadas_p*100)+3.5, label=R_ganadas_p1), position = position_dodge(1.5), size=3, color="black", fontface="bold")+
    ggtitle("% de provincias en las que los partidos \n políticos resultaron ganadores",  subtitle = "en Elecciones Provinciales") + xlab("Elección Provincial")+ 
ylab("Porcentaje")+theme_minimal()+ theme(plot.title = element_text(size= 10,hjust =0.5),plot.subtitle = element_text(size = 8, hjust = 0.5)) +ylim(0,80)

p2 = ggplot(mito4_1p,aes(x= Eleccion, group = 1)) +
    geom_line(aes(y = N_Org_p*100), colour = "#156C99")+
    geom_point(aes(x= Eleccion, y = N_Org_p*100),colour = "#156C99")+
    geom_text(aes(y=(N_Org_p*100)+3.5, label=N_Org_p1), size=3,color="black", fontface="bold")+ ggtitle("% de partidos políticos ganadores \n con respecto a los partidos candidatos",  subtitle = "en Elecciones Provinciales")+ xlab("Elección Provincial")+ 
  ylab("Porcentaje")+theme_minimal()+  theme(plot.title = element_text(size = 10,hjust = 0.5),plot.subtitle = element_text(size = 8,hjust = 0.5)) +ylim(0,80)

gridExtra::grid.arrange(p1, p2, nrow = 1)
```

### Elecciones Distritales

```{r,echo=FALSE,warning=FALSE,message=FALSE}
distrital=read.csv("https://docs.google.com/spreadsheets/d/e/2PACX-1vQMLHdXuz-ykbp9VmJJGhtl0vdNeeMxjgod2YrYLt9UB3RdX8tb-LEbZr2PVV41Sj384LuK1quysfNj/pub?gid=30541803&single=true&output=csv",dec=".")
```

```{r,echo=FALSE,warning=FALSE,message=FALSE}
mito4 = distrital %>%
    filter(!(Org_pol %in% c("VOTOS NULOS","VOTOS EN BLANCO"))) %>%
    filter(Eleccion %in% c("Distrital 2002","Distrital 2006","Distrital 2010","Distrital 2014","Distrital 2018","Distrital 2022")) %>%
  select(Region, Provincia, Distrito, Org_pol,Tipo_OP,Votos, Votos_p,Eleccion, UBIGEO) %>%
     group_by(UBIGEO, Eleccion) %>%
     filter (Votos == max (Votos, na.rm = TRUE ))%>%
   select(UBIGEO,Region,Provincia,Distrito, Org_pol,Tipo_OP,Eleccion)%>%
    arrange(Region,Provincia,Distrito)

mito4$Eleccion= as.factor(str_sub(mito4$Eleccion,11,14))
mito4$Tipo_OP=as.factor(mito4$Tipo_OP)

mito41=mito4 %>% group_by(Eleccion) %>% count(Tipo_OP) %>%
    mutate(ratio=paste0(round((n/sum(n))*100,1),"%"))
```

```{r,echo=FALSE,warning=FALSE,message=FALSE}
mito4_1 = mito4 %>%
  select(Eleccion, Tipo_OP,Org_pol) %>%
  group_by(Eleccion,Tipo_OP)%>%
summarize(count_distinct = n_distinct(Org_pol))
  

mito4_1a = mito4 %>%
  select(Eleccion, Tipo_OP,Org_pol) %>%
  group_by(Eleccion,Tipo_OP)%>%
count(Tipo_OP)

mito4_1b = distrital %>%
  select(Eleccion, Tipo_OP,Org_pol) %>%
  filter(!(Org_pol %in% c("VOTOS NULOS","VOTOS EN BLANCO")))%>%
  filter(Eleccion %in% c("Distrital 2002","Distrital 2006","Distrital 2010","Distrital 2014","Distrital 2018","Distrital 2022")) %>%
  group_by(Eleccion,Tipo_OP)%>%
summarise(count_distinct = n_distinct(Org_pol))

names(mito4_1)[3]="N_Org"
names(mito4_1a)[3]="Distritos_ganados"
names(mito4_1b)[3]="Org_participantes"

mito4_1b$Eleccion= as.factor(str_sub(mito4_1b$Eleccion,11,14))
mito4_1=merge(mito4_1,mito4_1a, by=c("Eleccion","Tipo_OP"))
mito4_1=merge(mito4_1,mito4_1b, by=c("Eleccion","Tipo_OP"))
```

```{r,echo=FALSE,warning=FALSE,message=FALSE}
a=mito4 %>%
 filter(Region %in% c("AMAZONAS","ANCASH","APURIMAC","AREQUIPA","AYACUCHO","CAJAMARCA","CALLAO","CUSCO","HUANCAVELICA","HUANUCO","ICA","JUNIN"))%>%
group_by(Eleccion,Tipo_OP,Region)%>%
count(Org_pol)%>%
  summarise(n=sum(n))%>%
  group_by(Region,Eleccion)%>%
  mutate(n_p=n/sum(n))%>%
  mutate(ratio=paste0(round((n/sum(n))*100,0),"%"))

b=mito4 %>%
 filter(Region %in% c("LA LIBERTAD","LAMBAYEQUE","LIMA","LORETO","MADRE DE DIOS","MOQUEGUA","PASCO","PIURA","PUNO","SAN MARTIN","TACNA","TUMBES","UCAYALI"))%>%
group_by(Eleccion,Tipo_OP,Region)%>%
count(Org_pol)%>%
  summarise(n=sum(n))%>%
    group_by(Region,Eleccion)%>%
  mutate(n_p=n/sum(n))%>%
  mutate(ratio=paste0(round((n/sum(n))*100,0),"%"))
```

#### Porcentaje de distritos según tipo de organización que ganó a nivel regional

```{r,echo=FALSE,warning=FALSE,message=FALSE}

ggplot(a, aes(x = Eleccion, y= n_p*100, fill = Tipo_OP, group = 1))+ 
   geom_bar(stat = "identity") +
  facet_wrap(~Region, ncol = 4)+
  ggtitle("Porcentaje de distritos por región según \n tipo de organización política ganadora", subtitle = "en Elecciones Distritales")+
  geom_text(data= a , aes(y= n_p*100, label=ratio), color="white", fontface="bold",size = 1.6,position = position_stack(vjust = .5),check_overlap = TRUE)+
  xlab("Elección Distrital")+ 
  ylab("% de organizaciones ganadoras")+
  labs(fill="Tipo de organización")+
  theme_minimal()+
  scale_fill_manual(values =  c("#55BA77","#06E3C3","#E55555","#122C74", "#C18B3D", "#156C99"),labels = c("Alianza Electoral", "Lista Independiente", "Movimiento Regional", "Organización Local (Distrital)","Organización Local (Provincial)","Partido Político"))+
  theme(axis.text = element_text(size=5))+
  theme(legend.text = element_text(colour="black", size=7))+
  theme(legend.title = element_text(color = "black", size = 7))+
  scale_y_continuous(limit = c(0,100.5))+
  theme(plot.title = element_text(hjust = 0.5),plot.subtitle = element_text(hjust = 0.5))
```

```{r,echo=FALSE,warning=FALSE,message=FALSE}
ggplot(b, aes(x = Eleccion, y= n_p*100, fill = Tipo_OP, group = 1))+ 
   geom_bar(stat = "identity") +
  facet_wrap(~Region, ncol = 4)+
  ggtitle("Porcentaje de distritos por región según \n tipo de organización política ganadora", subtitle = "en Elecciones Distritales")+
  geom_text(data= b , aes(y= n_p*100, label=ratio),  color="white", fontface="bold",size = 1.6,position = position_stack(vjust = .5),check_overlap = TRUE)+
  xlab("Elección Distrital")+ 
  ylab("% de organizaciones ganadoras")+
  labs(fill="Tipo de organización")+
  theme_minimal()+
  scale_fill_manual(values =  c("#55BA77","#06E3C3","#E55555","#122C74", "#C18B3D", "#156C99"),labels = c("Alianza Electoral", "Lista Independiente", "Movimiento Regional", "Organización Local (Distrital)","Organización Local (Provincial)","Partido Político"))+
  theme(axis.text = element_text(size=5))+
  theme(legend.text = element_text(colour="black", size=7))+
  theme(legend.title = element_text(color = "black", size = 7))+
  scale_y_continuous(limit = c(0,100.5))+
  theme(plot.title = element_text(hjust = 0.5),plot.subtitle = element_text(hjust = 0.5))
```

#### Porcentaje de distritos obtenidos según tipo de organización política electa

```{r,echo=FALSE,warning=FALSE,message=FALSE}
mito4$Tipo_OP = as.factor(mito4$Tipo_OP)
ggplot(mito4, aes(x = Eleccion, fill = Tipo_OP)) + 
  geom_bar(position = "fill")+
  geom_text(data=mito41, aes(y=n, label=ratio), position=position_fill(vjust=0.5), color="white", fontface="bold",size = 3.5,check_overlap = TRUE)+ 
  ggtitle("Porcentaje de distritos obtenidos \n  según tipo de organización política electa",subtitle = "en Elecciones Distritales")+
  xlab("Elección Distrital")+ 
  ylab("Organizaciones políticas (%)")+
  scale_fill_manual(values =  c("#55BA77","#06E3C3","#E55555","#122C74", "#C18B3D", "#156C99"),labels = c("Alianza Electoral", "Lista Independiente", "Movimiento Regional", "Organización Local (Distrital)","Organización Local (Provincial)","Partido Político"))+
  labs(fill = "Tipo de organización:")+theme_minimal()+
  scale_y_continuous(labels = scales::percent)+
   theme(plot.title = element_text(hjust = 0.5),plot.subtitle = element_text(hjust = 0.5)) 
```

#### ¿En cuantos distritos ganan los partidos?¿Qué porcentaje de los partidos candidatos resulta ganador en por lo menos un distrito?

```{r,echo=FALSE,warning=FALSE,message=FALSE}
mito4_1d= mito4_1 %>%
   group_by(Eleccion)%>%
  mutate(N_Org_p = N_Org/Org_participantes)%>%
   mutate(N_regiones=sum(Distritos_ganados))%>%
  mutate(R_ganadas_p = Distritos_ganados/N_regiones)%>%
    mutate(N_Org_p1 =paste0(round(N_Org_p*100),"%"))%>%
  mutate(R_ganadas_p1 = paste0(round(R_ganadas_p*100),"%"))%>%
    filter(Tipo_OP=="PARTIDO POLÍTICO")
```

```{r,echo=FALSE,warning=FALSE,message=FALSE}
p1 = ggplot(mito4_1d,aes(x= Eleccion, group = 1)) +
  geom_bar(aes(y=R_ganadas_p*100),stat = "identity", fill ="#156C99", colour = "#156C99")+
  geom_label(aes(y=(R_ganadas_p*100)+3.5, label=R_ganadas_p1), position = position_dodge(1.5), size=3, color="black", fontface="bold")+
    ggtitle("% de provincias en las que los partidos \n políticos resultaron ganadores",  subtitle = "en Elecciones Distritales") + xlab("Elección Distrital")+ 
ylab("Porcentaje")+theme_minimal()+ theme(plot.title = element_text(size= 10,hjust =0.5),plot.subtitle = element_text(size = 8, hjust = 0.5)) +ylim(0,80)

p2 = ggplot(mito4_1d,aes(x= Eleccion, group = 1)) +
    geom_line(aes(y = N_Org_p*100), colour = "#156C99")+
    geom_point(aes(x= Eleccion, y = N_Org_p*100),colour = "#156C99")+
    geom_text(aes(y=(N_Org_p*100)+3.5, label=N_Org_p1), size=3,color="black", fontface="bold")+ ggtitle("% de partidos políticos ganadores \n con respecto a los partidos candidatos",  subtitle = "en Elecciones Distritales")+ xlab("Elección Distrital")+ 
  ylab("Porcentaje")+theme_minimal()+  theme(plot.title = element_text(size = 10,hjust = 0.5),plot.subtitle = element_text(size = 8,hjust = 0.5)) +ylim(0,105)

gridExtra::grid.arrange(p1, p2, nrow = 1)
```